臺灣士林地方法院民事裁定            
                                   111年度湖簡聲字第34號
聲  請  人  胡舒涵  


相  對  人  合迪股份有限公司

法定代理人  陳鳳龍  
上列當事人間請求停止執行事件，本院裁定如下：
    主  文
聲請人以新臺幣壹拾肆萬伍仟元為相對人供擔保後，臺灣嘉義地
方法院一一一年度司執字第一一○五一號票款執行事件之強制執
行程序，於本院一一一年度湖簡字第五五二號確認本票債權不存
在事件判決確定、和解或撤回起訴前應暫予停止。
    理  由
一、按強制執行程序開始後，除法律另有規定外，不停止執行，
    強制執行法第18條第1項定有明文。次按發票人主張本票係
    偽造、變造者，於前條裁定送達後20日內，得對執票人向為
    裁定之法院提起確認之訴；發票人證明已依前項規定提起訴
    訟時，執行法院應停止強制執行，但得依執票人聲請，許其
    提供相當擔保，繼續強制執行，亦得依發票人聲請，許其提
    供相當擔保，停止強制執行，非訟事件法第195條第1項、第
    2項亦有明文。
二、本件聲請人以其向本院提起確認本票債權不存在之訴（本院
    111年度湖簡字第552號）為理由，聲請裁定停止臺灣嘉義地
    方法院111年度司執字第11051號票款執行事件（下稱系爭執
    行事件）之強制執行程序。經查，相對人即債權人係執本院
    110年度司票字第11864號本票裁定（下稱系爭本票裁定）為
    執行名義聲請強制執行，嗣聲請人主張系爭本票裁定之本票
    係遭人偽造，對相對人提起確認本票債權不存在之訴等情，
    經本院調取系爭執行事件卷宗及111年度湖簡字第552號卷宗
    審究後，認聲請人之聲請為有理由，應予准許。
三、關於應供擔保金額方面，按法院定擔保金額而准許停止強制
    執行之裁定者，該項擔保係備供債權人因停止執行所受損害
    之賠償，其數額應依標的物停止執行後，債權人未能即時受
    償或利用該標的物所受之損害額，或其因另供擔保強制執行
    所受之損害額定之，非逕以標的物之價值或其債權額為依據
    （最高法院86年度台抗字第442號、91年度台抗字第429號裁
    定意旨參照）。本院審酌相對人聲請強制執行，其請求之債
    權總額為新臺幣（下同）91萬2,384元，是相對人於停止執
    行期間內所可能受到之損害，應為其聲請執行之債權額延後
    受償，於停止執行期間內以法定利率計算之利息損失。復參
    酌聲請人所提起本案訴訟，上訴利益未逾民事訴訟法第466
    條所定額數，為不得上訴於第3審之簡易事件，依各級法院
    辦案期限實施要點之規定，預估上開訴訟審理期間為2年10
    個月（簡易程序審判事件各審級之審理期限分別為10個月、
    2年），是相對人可能所受損害為12萬9,254元（計算式：91
    2,384元×34/12×5%＝129,254，元以下四捨五入），另考量尚
    有上訴、送達等期間之延滯損失，茲酌定本件停止執行之擔
    保金額為14萬5,000元。
四、爰裁定如主文。　　
中　　華　　民　　國　　111 　年　　6 　　月　　16　　日
                  內湖簡易庭法  官  鄭欣怡
以上正本係照原本作成。
如不服本裁定，應於送達後10日內，向本院提出抗告狀並表明抗
告理由，如於本裁定宣示後送達前提起抗告者，應於裁定送達後
10日內補提抗告理由書(須附繕本)。
中　　華　　民　　國　　111 　年　　6 　　月　　16　　日
                            書記官  許慈翎